臺灣高雄地方法院刑事判決　　　　　　　　　　　　　九十三年度易字第四四八號
　　公　訴　人　臺灣高雄地方法院檢察署檢察官
　　被　　　告　乙○○
右列被告因犯毒品危害防制條例案件，經檢察官提起公訴（九十三年度毒偵字第二二
號），被告於本院準備程序進行中，就被訴事實為有罪之陳述，經本院告知簡式審判
程序意旨，並聽取公訴人及被告之意見後，合議裁定由受命法官獨任進行簡式審判程
序審理，本院判決如左：
    主  文
乙○○施用第二級毒品，累犯，處有期徒刑捌月。含有第二級毒品安非他命殘渣之玻
璃吸食器壹個沒收銷燬。
    事  實
一、乙○○前於民國八十一年間因違反麻醉藥品管理條例案件，經本院於民國八十二
    年二月十九日以八十二年度訴字第二一一號刑事判決判處應執行刑有期徒刑六年
    ，並經臺灣高等法院高雄分院以八十二年度上訴字第一三一四號刑事判決駁回上
    訴，而確定在案，其入監服刑後於九十一年二月十一日縮短刑期執行完畢出獄。
    再其亦因施用第二級毒品安非他命案件，而經本院以八十七年度毒聲字第二六○
    九號裁定送觀察勒戒後，因認無繼續施用毒品之傾向，乃於八十七年十二月二十
    一日執行完畢釋放，並由臺灣高雄地方法院檢察署檢察官（以下簡稱高雄地檢署
    ）分別於八十七年十二月二十三日、八十八年五月三十一日，以八十七年度偵緝
    字第一四八二號、八十八年度偵緝字第一一二號為不起訴處分；然其竟仍不知悔
    改，再因施用毒品案件，而經本院以九十一年度毒聲字第七八五九號裁定令入戒
    治處所施以強制戒治，並因此經本院於九十一年二月十二日以九十一年度訴字第
    三七三五號刑事判決判處應執行有期徒刑一年四月而確定在案（未構成累犯），
    然乙○○仍無悛悔之意，復基於施用第二級毒品安非他命之犯意，而於九十二年
    十月二十七日中午某時許，在設於高雄縣美濃鎮○○路與自強街口夜市公廁內，
    施用第二級毒品安非他命，並於翌日十三時許在上開公廁內為警查獲，且扣得其
    所有且已使用過而含有第二級毒品安非他命殘渣之玻璃吸食器一組。
二、案經高雄市政府警察局旗山分局報請臺灣高雄地方法院檢察署檢察官偵查起訴。
    理  由
壹、程序部分：本件被告所犯為死刑、無期徒刑或最輕本刑為三年以上有期徒刑以外
    之罪，其於準備程序中就被訴事實為有罪之陳述，經法官告知簡式審判程序之旨
    ，並聽取公訴人之意見後，依刑事訴訟法第二百七十三條之一第一項規定，裁定
    由受命法官獨任進行簡式審判程序，合先敘明。
貳、實體部分：
一、右揭事實，業據被告乙○○於本院審理中自白不諱，且其為警查獲時所採取之尿
    液，經送請高雄縣政府衛生局、高雄醫學大學附設中和紀念醫院分別檢驗結果，
    均呈第二級毒品甲基安非他命之陽性反應，此有高雄縣衛生局九十二煙檢字第一
    九八○號煙毒尿液檢驗成績書、高雄醫學大學附設中和紀念醫院九三○三－三五
    號濫用藥物尿液檢驗報告各一份附卷可稽（參警卷第十三頁、偵卷第三十四頁）
    ，而扣案之玻璃吸食器，經送請高雄醫學大學附設中和紀念醫院鑑定，結果則含
    第二級毒品安非他命殘渣，此亦有院九三○三－三五號報告書一份附偵卷第三十
    四頁可參，足認被告上開自白確與事實相符，洵堪採為論罪科刑之依據。又被告
    前因施用毒品案件，而經本院以八十七年度毒聲字第二六○九號裁定送觀察勒戒
    後，因認無繼續施用毒品之傾向，乃於八十七年十二月二十一日執行完畢釋放，
    並由高雄地檢署分別於八十七年十二月二十三日、八十八年五月三十一日，以八
    十七年度偵緝字第一四八二號、八十八年度偵緝字第一一二號為不起訴處分；然
    被告竟仍不知悔改，再因施用毒品案件，而經本院以九十一年度毒聲字第七八五
    九號裁定令入戒治處所施以強制戒治，並因此經本院於九十一年二月十二日以九
    十一年度訴字第三七三五號刑事判決判處應執行有期徒刑一年四月而確定在案，
    詎被告竟不知悛悔，於經觀察、勒戒執行完畢釋放後及經高雄地檢署為不起訴處
    分確定後，五年內竟再施用第二級毒品，三犯毒品危害防制條例第十條第二項之
    罪而犯本案等情，有臺灣高等法院被告全國前案紀錄表、被告刑案資料查註紀錄
    表各一份在卷可稽，事證明確，被告犯行堪以認定。
二、經查，被告行為後，毒品危害防制條例已於九十二年七月九日修正公布，且自九
    十三年一月九日施行，然就同條例第十條第一項有關施用第二級毒品之罪名及法
    定刑度，則並無任何變更，而本案復係於九十三年四月八日始繫屬本院，是本案
    自無刑之新舊法輕重比較及適用修正後毒品危害防制條例第三十五條之問題，故
    本件自應依刑法第二條第一項前段之規定，適用裁判時之法律即修正後毒品危害
    防制條例第十條處斷，先予敘明。再查，被告前曾因施用毒品案件，而經裁定送
    觀察勒戒後，因認無繼續施用毒品之傾向，乃於八十七年十二月二十一日執行完
    畢釋放，並由高雄地檢署為不起訴處分；嗣其再因施用毒品案件，而經本院以九
    十一年度毒聲字第七八五九號裁定令入戒治處所施以強制戒治，並因此經本院於
    九十一年二月十二日以九十一年度訴字第三七三五號刑事判決判處應執行有期徒
    刑一年四月而確定在案，是其於觀察、勒戒執行完畢釋放後及經檢察官不起訴處
    分後之五年內，三犯本件施用毒品之罪，業已合於修正前之毒品危害防制條例第
    二十條第三項所規定「於觀察、勒戒後，因無繼續施用毒品傾向，而經不起訴處
    分確定後，三犯毒品危害防制條例之罪」之起訴要件，亦合於修正後之同條例第
    二十三條第二項所規定「於觀察、勒戒執行完畢釋放後，五年內再犯施用毒品之
    罪」之起訴要件，故無論係依修正前、後之上開規定，就被告之犯行，均應依法
    追訴審判，對被告罪刑之論科亦無二致。復按安非他命係屬毒品危害防制條例第
    二條第二項第二款所稱之第二級毒品，是被告施用安非他命之行為，係犯該條例
    第十條第二項之施用第二級毒品罪。被告持有第二級毒品安非他命，嗣進而施用
    之，持有之低度行為應為施用之高度行為所吸收，不另論罪。又被告前於八十一
    年間因違反麻醉藥品管理條例案件，經本院以於八十二年二月十九日以八十二年
    度訴字第二一一號刑事判決判處應執行刑有期徒刑六年，並經臺灣高等法院高雄
    分院以八十二年度上訴字第一三一四號刑事判決駁回上訴，而確定在案，其入監
    服刑後於九十一年二月十一日縮短刑期執行完畢出獄等情，此有臺灣高等法院被
    告全國前案紀錄表、被告刑案資料查註紀錄表各一份在卷可稽，詎其竟不知悔改
    ，於前開徒刑執行完畢後五年內，又再犯本案有期徒刑以上之罪，為累犯，應依
    刑法第四十七條之規定，加重其刑。爰審酌被告前已有施用毒品之不良素行，歷
    經觀察、勒戒、強制戒治程序後，猶施用第二級毒品海洛因，屢經查獲，隨即再
    犯，顯見意志不堅，且有失政府制定毒品危害防制條例之立法美意，本不宜寬貸
    ，惟念其施用毒品乃自戕一己之身體健康，並具有病患性人格之特質，行為本身
    對社會所造成之危害並非直接、巨大，且犯後終知能坦承犯行等一切情狀，量處
    如主文所示之刑。又扣案疑似含有第二級毒品安非他命殘渣之玻璃吸食器一個經
    送請高雄醫學大學附設中和紀念醫院鑑定，確有安非他命之陽性反應，此有該醫
    院管藥認可字第○○五號、報告編號為0000－000號之檢驗報告附本案卷
    第十二頁可稽，已如上述，是該吸食器既與毒品不能析離，應視同第二級毒品，
    爰依毒品危害防制條例第十八條第一項前段，併予以宣告沒收銷燬之。
據上論斷，應依刑事訴訟法第二百七十三條之一第一項、第二百九十九條第一項前段
，毒品危害防制條例第十條第二項、第十八條第一項前段，刑法第十一條前段、第四
十七條，判決如主文。
本案經檢察官甲○○到庭執行職務。
中      華      民      國      九十三      年     四    月   二十九    日
                                  臺灣高雄地方法院刑事第二庭
                                      法  官    林靜梅
右正本證明與原本無異。
如不服本判決，應於判決送達後十日內，向本院提出上訴狀。
                                      書記官    洪生輝
中    華    民    國      九十三      年      四      月      二十九    日
附錄本案論罪科刑法條全文
毒品危害防制條例第十條
施用第一級毒品者，處六月以上五年以下有期徒刑。
施用第二級毒品者，處三年以下有期徒刑。
